【裁判字號】    95,訴,827
【裁判日期】    950825
【裁判案由】    毒品危害防制條例
【裁判全文】
臺灣桃園地方法院刑事判決               95年度訴字第827號
公  訴  人  台灣桃園地方法院檢察署檢察官
被      告  甲○○
                    （另案臺灣桃園監獄執行）
上列被告因毒品危害防制條例案件，經檢察官提起公訴（95年度
毒偵字第1540號）及移送併案審理（95年度毒偵字第3443號），
本院合議庭裁定改依簡式審判程序，判決如下：
    主  文
甲○○連續施用第一級毒品，處有期徒刑柒月。扣案標示為HR＋
之第一級毒品海洛因參包（合計淨重參點伍玖公克，包裝重合計
陸點零玖公克），均沒收銷燬之；標示為HR- 之葡萄糖3 包（合
計淨重壹佰參拾柒點零伍公克，包裝重陸點貳玖公克）、電子磅
秤壹個及分裝袋陸拾個，均沒收。
    事  實
一、甲○○前因施用毒品案件，經本院於民國94年11月22日以94
    年度訴字第1872號判決判處有期徒刑6 月，如易科罰金，以
    300 元折算1 日確定，現正在執行中，不構成累犯。
二、甲○○前於93年間因施用毒品案件，經本院於93年8 月6 日
    以93年度毒聲字第1091號裁定令入勒戒處所施以觀察、勒戒
    後，因認其有繼續施用傾向，本院復於93年9 月23日以93年
    度毒聲字第1322號裁定令其入戒治處所施以強制戒治，甫於
    94年4 月26日強制戒治期滿執行完畢出所。詎其仍不知悔改
    ，竟基於施用第一級毒品海洛因之概括犯意，於前開強制戒
    治執行完畢後之五年內，自95年1 月14日到95年6 月16日止
    ，連續在位於桃園縣桃園市○○路69之1 號住處等處，施用
    第一級毒品海洛因多次，為警先後於(一)95年1 月15日晚間19
    時17分許，為警通知到場採集尿液檢驗，檢驗結果呈嗎啡陽
    性反應。(二)於95年6 月16日在桃園縣桃園市○○街49號3 樓
    查獲，並扣得標示為HR＋之第一級毒品海洛因3 包（合計淨
    重3.59公克，包裝重合計6.09公克），其所有供施用第一級
    毒品海洛因用標示為HR- 不含海洛因成分之葡萄糖3 包（合
    計淨重137.05公克，包裝重6.29公克）、電子磅秤1 個及分
    裝袋60個。
二、案經桃園縣警察局桃園分局報告臺灣桃園地方法院檢察署檢
    察官偵查起訴及移送併案審理。
    理  由
一、按刑事訴訟法第273 條之1 規定除被告所犯為死刑、無期徒
    刑、最輕本刑為3 年以上有期徒刑之罪、或高等法院管轄第
    一審案件者外，於審判期日前之程序進行中，被告先就被訴
    事實為有罪之陳述時，審判長得告知被告簡式審判程序之旨
    ，並聽取當事人、代理人、辯護人及輔佐人之意見後，裁定
    進行簡式審判程序。經查，本件被告甲○○被訴毒品危害防
    制條例一案，非前開不得進行簡式審判程序之案件，經被告
    於本院審理時就被訴事實為有罪之陳述，且經本院告知被告
    簡式審判程序之旨，聽取被告及檢察官之意見後，爰依上開
    刑事訴訟法第273 條之1 之規定，合議庭裁定改依簡式審判
    程序審判之，合先敘明。
二、上開犯罪事實，業經被告甲○○坦承不諱，而被告先後為警
    查獲所採集之尿液經送驗結果尿液有嗎啡（海洛因經人體代
    謝呈嗎啡陽性反應）陽性反應，此有臺灣檢驗科技股份有限
    公司濫用藥物尿液檢驗報告2 紙在卷可稽（見95年度毒偵字
    第1540號12頁），並有如事實欄所載之物品扣案足資佐證，
    ，並有如事實欄所載之物品扣案足資佐證，而本案被告為警
    查獲扣得標示為HR＋之第一級毒品海洛因3 包（合計淨重3.
    59公克，包裝重合計6.09公克）、標示為HR- 不含海洛因成
    分之白粉3 包（合計淨重137.05公克包裝重6.29公克），有
    法務部調查局調科壹字第080011462 號鑑定通知書1 紙在卷
    可稽，而被告供稱上開標示為HR- 不含海洛因成分之白粉3
    包為葡萄糖1 節，堪予採信。綜上，足徵被告自白與事實相
    符，其多次施用第一級毒品海洛因之事實，堪予認定。又被
    告甲○○前於93年間因施用毒品案件，經本院於93年8 月6
    日以93年度毒聲字第1091號裁定令入勒戒處所施以觀察、勒
    戒後，因認其有繼續施用傾向，本院復於93年9 月23日以93
    年度毒聲字第1322號裁定令其入戒治處所施以強制戒治，甫
    於94年4 月26日強制戒治期滿執行完畢出所等情，此有臺灣
    高等法院被告前案紀錄表、臺灣高等法院在監在押全國紀錄
    表、全國施用毒品案件紀錄表各1 份在卷可按，是被告係於
    上開強制戒治執行完畢釋放後5 年內再犯毒品危害防制條例
    第10條第1 項之罪。綜此，本案事證明確，被告犯行洵堪認
    定，應予依法論科。
三、論罪部分：
  (一)按行為後法律有變更者，適用行為時之法律。但行為後之法
    律有利於行為人者，適用最有利於行為人之法律，刑法第2
    條第1 項定有明文，此條規定乃與刑法第1 條罪刑法定主義
    契合，而貫徹法律禁止溯及既往原則，係規範行為後法律變
    更所生新舊法律比較適用之準據法，是刑法第2 條本身雖經
    修正，但刑法第2 條既屬適用法律之準據法，本身尚無比較
    新舊法之問題，應一律適用裁判時之現行刑法第2 條規定以
    決定適用之刑罰法律，先予辨明。又以本次刑法修正之比較
    新舊法，應就罪刑有關之共犯、未遂犯、想像競合犯、牽連
    犯、連續犯、結合犯，以及累犯加重、自首減輕暨其他法定
    加減原因（如身分加減）與加減例等一切情形，綜其全部罪
    刑之結果而為比較，且從刑附屬於主刑，除法律有特別規定
    者外，依主刑所適用之法律，最高法院95年5 月23日著有95
    年度第8 次刑庭會議決議可資參照。經查：刑法第56條連續
    犯、第55條牽連犯之規定業於94年2 月2 日修正公布刪除，
    並於95年7 月1 日施行，則被告之犯行，因行為後新法業已
    刪除連續犯、牽連犯之規定，此刪除雖非犯罪構成要件之變
    更，但顯已影響行為人刑罰之法律效果，自屬法律有變更。
    上述條文修正前、後之比較，揆諸前揭最高法院決議及修正
    後刑法第2 條第1 項前段、後段規定之「從舊、從輕」原則
    ，自應適用被告行為時之法律，即修正前刑法之相關規定，
    予以論處。又刑法第38條沒收之規定雖亦於94年1 月7 日修
    正公布，並於95年7 月1 日施行，按從刑附屬主刑，除法律
    有特別規定外，依主刑所適用之法律（最高法院95年5 月23
    日，95年度第8 次刑庭會議決議參考），是沒收為從刑之一
    種，本件依修正後刑法第2 條第1 項之規定就主刑比較結果
    ，應適用行為時（即修正前）之法律，已如前述，依從刑附
    屬於主刑之原則，自不得就新舊法予以割裂適用，應一律適
    用行為時修正前之法律，一併敘明。
  (二)按海洛因屬於毒品危害防制條例第2 條第2 項第1 款，所列
    之第一級毒品。是核被告甲○○所為，係犯毒品危害防制條
    例第10條第1 項之施用第一級毒品罪。被告持有第一級毒品
    海洛因，意在供己施用，其持有海洛因之低度行為皆應為施
    用之高度行為吸收，不另論罪。又被告先後多次施用第一級
    毒品海洛因之行為，時間緊接，犯罪構成要件相同，顯係基
    於概括犯意為之，應依連續犯規定以1 罪論，並依法加重其
    刑。又公訴人起訴之事實僅敘及，被告於95年1 月15日採尿
    往前回溯26小時內某1 時點施用第一級毒品海洛因之事實，
    逾該部分之其餘被告施用第一級毒品海洛因之犯行，因與公
    訴人起訴被告施用第一級毒品海洛因之事實具有連續犯之裁
    判上一罪關係，應為起訴效力所及，本院自得一併審理。爰
    審酌被告施用毒品次數非少，犯行所生危害，已曾因相同犯
    行經觀察、勒戒、強制戒治處遇後猶未能使其知所省惕，根
    絕施用毒品惡習，足徵其沾染甚深，犯後坦承犯行態度良好
    等及其他一切情狀，量處如主文所示之刑。
四、沒收部分：
  (一)扣案之標示為HR＋之第一級毒品海洛因3 包（合計淨重3.59
    公克，包裝重合計6.09公克），均係屬毒品，而上開包裝袋
    及因與毒品海洛因附和無法析離，亦應視為毒品，均應依毒
    品危害防制條例第18條第1 項前段之規定沒收銷燬之。
  (二)扣案之標示為HR- 不含海洛因成分之葡萄糖3 包（合計淨重
    137.05公克，包裝重6.29公克）、電子磅秤1 個及分裝袋60
    個，葡萄糖係摻入毒品海洛因內一起施用，磅秤、分裝袋則
    係被告秤毒品海洛因重量、分裝毒品以供施用，以及放置毒
    品海洛因方便施用之用等情，業據被告供述明確，爰依行為
    時刑法第38條第1 項第2 款規定宣告沒收。
據上論斷，應依刑事訴訟法第273 條之1 、第299 條第1 項前段
，毒品危害防制條例第10條第1 項、第18條第1 項前段，刑法第
2 條第1 項前段、行為時刑法第11條、第56條、第38條第1 項第
2 款，判決如主文。
本案經檢察官廖先志到庭執行職務。
中    華    民    國    95    年    8     月    25    日
                     臺灣桃園地方法院刑事第十二庭
                             法  官  黃永定
以上正本證明與原本無異。
如不服本判決，應於判決送達後10日內向本院提出上訴狀（應附
繕本），上訴於臺灣高等法院。
                             書記官  施春祝
中    華    民    國    95    年    8     月    25    日
附錄論罪科刑法條
毒品危害防制條例第10條第1項
施用第一級毒品者，處 6 月以上 5 年以下有期徒刑。


司法院資訊處製作；財團法人民間司法改革基金會備份。
